臺灣高等法院高雄分院民事判決　　　　 99年度重勞上字第1號
上　訴　人　台灣國際造船股份有限公司
法定代理人　譚泰平
訴訟代理人　尤中瑛律師
　　　　　　劉志鵬律師
　　　　　　黃馨慧律師
複代理人　　張詠善律師
被上訴人　　黃日進等612人（如附件一所示）
共　　　同
訴訟代理人　劉思龍律師
　　　　　　王仁聰律師
　　　　　　林維毅律師
　　　　　　江大寧律師
　　　　　　李育任律師
複代理人　　蔡桓文律師
上列當事人間請求給付工資事件，上訴人對於民國98年11月30日
臺灣高雄地方法院96年度重勞訴字第4 號第一審判決提起上訴，
本院於100 年8 月2 日言詞辯論終結，判決如下：
    主  文
原判決廢棄。
被上訴人在第一審之訴駁回。
第一、二審訴訟費用由被上訴人負擔。
    事實及理由
一、上訴人之法定代理人原為范光男，嗣於訴訟中變更為鄭文隆
    ，再變更為譚泰平，有人事令在卷可稽，並均經聲明承受訴
    訟。又被上訴人林秉正於訴訟中之97年7 月9 日死亡，其法
    定繼承人為簡寶珠、林承杰、林子蕎，有戶籍謄本在卷可憑
    ，亦經聲明承受訴訟，均核與法律規定相符，應予准許，先
    予說明。
二、被上訴人起訴主張：伊等均為上訴人之員工（其中黃金英、
    鄧連才、鄧怡婷為員工鄧進文之繼承人，簡寶珠、林承杰、
    林子蕎為員工林秉正之繼承人），任職之服務單位及職等各
    如附表之「服務單位」、「職稱」及「等級」欄所示，且均
    不具公務員身分，而與上訴人間有勞僱關係存在。詎上訴人
    因管理階層經營不善，於88年至90年間嚴重虧損，竟於90年
    間起欲強行實施「中國造船股份有限公司執行再生計畫專案
    精簡人員實施計畫」（下稱再生計畫），即採行以留用人員
    減薪35% 及不願留任者優惠遣退之方式，以資因應。伊等及
    其他員工合計2,001 名，乃於90年11月1 日連署反對上開計
    畫，然上訴人仍然執意執行，並於90年11月29日公告，強制
    將伊等留用人員減薪35% ，且自91年1 月1 日起正式實施。
    嗣經伊等與工會極力爭取，上訴人始勉強同意自92年起至97
    年間陸續復薪，現合計雖已回復減薪前之薪資基準，但就伊
    等自91年1 月1 日起至95年12月31日止，合計減少如附表「
    91-95 年減薪差額」欄所示之金額，則仍未給付。又伊等從
    未明示或默示同意上述減薪方案，甚且曾明確連署反對，並
    進而向主管機關申請勞資爭議調解，而伊等所屬工會亦從未
    決議無條件通過再生計畫，況縱各該工會有決議通過，亦因
    決議結果明顯不利於勞工，違反工會法之立法意旨，對伊等
    自不生效力，且上訴人亦無片面減薪之權利，則上訴人依勞
    動基準法第21條第1 項規定，自仍有給付上開薪資差額之義
    務。爰依勞動契約及繼承之法律關係，提起本訴，並聲明求
    為命上訴人給付如附表「91-95 年減薪差額」欄所示金額及
    加計自起訴狀繕本送達翌日起算法定遲延利息之判決。
三、上訴人則以：被上訴人中之曾清進等41人（如附件二所示）
    ，屬公務員兼具勞工身分，其薪資依勞動基準法第84條規定
    ，應適用公務員法令，故此部分普通法院並無審判權。又伊
    係因營運面臨嚴重虧損，為避免歇業甚至破產，且基於挽救
    並持續經營之目的，始採行再生計畫。而該計劃雖將留用人
    員之薪資調減35% ，但亦同時宣示如不願接受該減薪方案之
    員工，得登記自願選擇優惠遣退。而被上訴人於再生計畫公
    告後，均未聲請優惠遣退，且選擇繼續工作，並領取減薪後
    之薪資，顯已明示、默示或因意思實現而同意減薪方案，且
    被上人所屬工會就再生計劃亦決議通過，應有拘束被上訴人
    之效力，被上訴人自無請求該薪資差額之權利。況伊在面臨
    營運困境時，亦得在合理且必要之範圍內，具有單方調整薪
    資之權利，則伊所為減薪，亦屬有據。至被上訴人於再生計
    劃實施前之90年11月間，雖曾連署表示反對，並聲請勞資爭
    議調解，但該勞資爭議僅就遭裁員之員工部分作成調解，就
    留用人員減薪爭議部分，雙方均同意不作處理，可見被上訴
    人亦不再爭執減薪結果。再者，縱認伊有給付義務，被上訴
    人之部分請求權時效業已完成，且伊就已給付之考成獎金及
    生產獎金，亦有不當得利返還請求權可供抵銷等語，資為抗
    辯。
四、原審經審理後，准被上訴人之全部請求。上訴人提起上訴，
    並於本院聲明：(一)原判決廢棄。(二)被上訴人在第一審之訴駁
    回。(三)第一、二審訴訟費用由被上訴人負擔。被上訴人則聲
    明：(一)上訴駁回。(二)第二審訴訟費用由上訴人負擔。
五、兩造爭執及不爭執事項：
  (一)不爭執部分：
  1.上訴人自88年間起，因營運連年嚴重虧損，而於90年11月29
    日公告再生計劃，載明留用員工一律減薪35% ，不願留任者
    則得登記自願選擇優惠資退方案，並自91年1 月1 日起實施
    。有虧損資料（含審計部審核決算定書及營運問題之調查報
    告）、公告及再生計劃相關資料在卷可稽（見原審卷(一)第19
    1 、192 頁，卷(二)第50～74、145 、146 頁，本院卷(二)第20
    2 、203 頁，卷(三)第173 ～211 頁，卷(五)第119 ～135 頁）
    。
  2.被上訴人於再生計劃公告及實施時，均為上訴人之在職員工
    （其中黃金英、鄧連才、鄧怡婷為員工鄧進文於96年5 月5
    日死亡後之法定繼承人，且均未拋棄繼承；其中簡寶珠、林
    承杰、林子蕎為員工林秉正於97年7 月9 日死亡後之法定繼
    承人，且均未拋棄繼承），其服務單位及職等各如附表之「
    服務單位」、「職稱」及「等級」欄所示。而於再生計劃實
    施後，均繼續在職，並領取減薪後之薪資。
  3.實施再生計畫後，被上訴人之薪資調升比例分別為92年3%、
    93年3%、94年6%（其中3%係配合公務員之調薪比例）、95年
    4.5%、96年9%、97年14% ，合計39.5% 。若扣除94年配合公
    務員調薪比例3%部分，亦達36.5% ，已回復至減薪前之薪資
    基準。有復薪資料在卷可稽（見本院卷(一)第358 頁，卷(五)第
    67～79、109 頁）。
  4.被上訴人於90年11月1 日曾連署反對減薪35% 之方案。有連
    署書在卷可憑（見原審卷(二)第282 ～389 頁）。
  5.若被上訴人得請求減薪差額，上訴人應給付之金額，如附表
    「91-95 年減薪差額」欄所示（見原審卷(二)第87、101 頁）
    。
  (二)爭執部分：
  1.本院就被上訴人中曾清進等41人部分是否有審判權。
  2.就減薪35%部分，被上訴人是否應受拘束。
  3.上訴人所為時效及抵銷抗辯是否可採。
六、本院就被上訴人中曾清進等41人部分是否有審判權部分：
  (一)上訴人係主張曾清進等41人於再生計實施時，其職位分別為
    工程師、管理師、權理工場主任（見本院卷(三)第109 頁），
    為經濟部所屬事業機構人事管理準則實施要點第5 點所規定
    之分類職位6 等以上之人員（見本院卷(三)第46、49頁），屬
    勞動基準法第84條所稱公務兼具勞工身分者，依該條文規定
    ，其有關任（派）免、薪資、獎懲、退休、撫卹及保險（含
    職業災害）等事項，應適用公務員法令之規定。本件既係就
    薪資事宜有所爭議及請求，自應適用公務員法令規定辦理，
    故屬公法關係，普通法院並無審判權等語。
  (二)被上訴人對曾清進等41人為工程師、管理師、權理工場主任
    之職位，且屬上開實施要點所稱分類職位6 等以上之人員，
    並為公務員兼具勞工身分部分，雖不爭執。但陳稱曾清進等
    41人，既具勞工身分，兩造間即屬私法性質之勞僱關係，且
    其等係本於私法關係為請求，普通法院自有審判權等語。
  (三)按勞動基準法第84條所稱公務員兼具勞工身分，係指該員係
    依各項公務員人事法令任用、派用、聘用、遴用而於本法第
    3 條所定各業從事工作獲致薪資之人員，該法施行細則第50
    條定有明文。另就上述人員之認定及適用範圍，依內政部74
    年11月30日台（74）內勞字第366681號函釋，係包括依經濟
    部所屬事業機構人事管理準則及上述實施要點所派用及聘用
    之人員（見本院卷(三)第63、64頁），且依上述人事管理準則
    第7 點規定（見本院卷(三)第43、44頁），經濟部所屬事業機
    構人員，除董事長及總經理由經濟部遴報行政院核定，副總
    經理由經濟部遴選派用外，其餘人員得由各機構視事實需要
    依規定派用、聘用、僱用或約僱。而上訴人雖為經濟部所屬
    之事業機構，但核其組織性質，則為依公司法規定所設立之
    股份有限公司，本質上應屬私法人。故曾清進等41人，雖為
    上訴人依上述人事法令所派用之人員，而為條文所稱之公務
    員兼具勞工身分，但既兼具勞工身分，除其勞動條件原則上
    應受公務人員法令之拘束外，若其他所定勞動條件，如工作
    時間、休息、休假、安全衛生、福利、加班費等優於本法（
    指勞動基準法）規定者，仍從其規定（勞動基準法第84條但
    書及同法施行細則第50條後段參照）。可見兼具勞工身分之
    公務員，其勞動條件並非應完全適用公務員法令之規定，而
    仍有其調整之空間，此從上訴人在94年為復薪時，除調升3%
    係因有盈餘外，亦同時比照適用該年度公務員調薪3%之規定
    ，而在該年度合計調昇6%可得佐證。故此等兼具勞工身分人
    員之性質應具有特殊性，並非單純之公務員可比擬，則曾清
    進等41人就有關因從事勞動工作，而與上訴人間所生之勞資
    爭議事項，本質上仍為私法關係之爭執，普通法院自有審判
    權。
  (四)再者，依公司法規定設立之公營事業機構，經政府機關就特
    定事項依法授與公權力者，以行使該公權力為行政處分之特
    定事項為限，始得有行政爭訟之被告當事人能力；公營事業
    人員之任用，依公務人員任用法第33條規定，應另以法律定
    之，在該項法律制定前，公營事業人員尚難謂依法任用；公
    營事業依公司法規定設立者為私法人，與其人員間為私法上
    之契約關係，而與公營事業成立「公法關係」者，除依公司
    法第27條經國家或其他公法人指派在公司代表其執行職務者
    外，另一則為依其他「法律」逕由主管機關任用、定有官等
    ，在公司服務之人員。易言之，由主管機關逕予任用、定有
    官等、在公司服務之人員，與其指派或任用機關間如欲成立
    「公法關係」者，須以「依法律任用」為前提。否則，其與
    指派或任用機關間，僅存在私法上之契約關係，縱有人事或
    財產上給付之請求，亦屬私權爭執，尚不得要求依據「公法
    關係」之公務人員相關法律規定尋求保障及救濟。業經司法
    院大法官會議釋字第269 、270 、305 號解釋意旨闡釋明確
    。衡其意旨，係就公營事業內之人員，除依公司法第27條經
    國家或其他公法人指派在公司代表其執行職務者外，應予限
    縮其公法關係之適用範圍，以符合公務員兼具勞工身分者應
    有之保障。而曾清進等41人，並非經經濟部指派在上訴人處
    代表經濟部執行職務之人員，而僅為經派用而擔任工程師、
    管理師等職位之人員，並係因與上訴人間就勞動條件中減薪
    部分之爭執為本件訴訟，依上開解釋意旨，自應解為屬私法
    關係，較為合理適，就此而言，本院就本件爭議即有審判權
    。故上訴人認應由行政法院審判，並不足採，曾清進等41人
    認本院有審判權，應屬可採。
七、就減薪35% 部分，被上訴人是否應受拘束部分：
  (一)上訴人主張減薪35% 係因營運面臨嚴重虧損，為避免歇業甚
    至破產，且基於挽救並持續經營之目的，所為之必要性措施
    ，且於實施前同時提供如不願接受該減薪方案之員工，得登
    記自願優惠遣退之選擇方案。而被上訴人於再生計畫公告後
    ，均未聲請優惠遣退，且選擇繼續工作，並領取減薪後之薪
    資，顯已明示、默示或因意思實現而同意減薪方案，且被上
    人所屬工會就再生計劃亦決議通過，應有拘束被上訴人之效
    力，被上訴人自無請求該薪資差額之權利，況上訴人在面臨
    營運困境時，亦得在合理且必要之範圍內，具有單方調整薪
    資之權利，則其所為減薪，亦屬有據等語。
  (二)被上訴人則陳稱勞工之薪資為勞動契約之重要內容，依勞動
    基準法第21條第1 項規定應由勞雇雙方議定，而其等從未明
    示或默示同意減薪，甚且曾明確連署反對，並進而向主管機
    關申請勞資爭議調解；又其等所屬工會亦從未決議無條件通
    過再生計畫，況縱各該工會有決議通過，亦因決議結果明顯
    不利於勞工，違反工會法之立法意旨，對其等自不生效力；
    另上訴人亦無片面減薪之權利，則上訴人仍有給付上開薪資
    差額之義務等語。
  (三)經查：
  1.兩造就上訴人自88年間起，其營運連年嚴重虧損之事實，並
    不爭執，且有虧損資料（含審計部審核決算定書及營運問題
    之調查報告）在卷可稽（見原審卷(二)62～74頁，本院卷(二)第
    202 、203 頁，卷(三)第173 ～211 頁），經濟部並於89年7
    月11日函文中明確表示：「貴公司預估88年7 月至89年12月
    止將虧損50億元，業主權益將僅剩48.5億餘元，且預計90年
    度將虧損25億元以上，應即立即採取有效改善措施，否則，
    公司淨值恐將虧損殆盡，走向關廠一途。」、「貴公司員工
    月平均薪資約為國內民間船廠之2 倍，人工成本偏高，又規
    模相當之日本三菱造船公司，其員工人數約為貴公司現有員
    工人數之一半，顯示貴公司人員待精簡之空間頗大。」（見
    本院卷(三)第173 、174 頁）。可見上訴人主張其係因營運面
    臨嚴重虧損，為避免歇業甚至關廠破產，且基於挽救並持續
    經營之目的，而實施再生計劃，即與事實相符，應可採信。
  2.依再生計劃所載，係同時採行優惠資退及減薪之方案，亦即
    一方面以優惠資遣及退休方式進行裁員，一方面則就留用人
    員予以減薪。前者，係依經濟部所屬事業機構專案裁減人員
    處理要點辦理給付，其給付內容，除法定資遣費或退休金外
    ，另再加給久任獎金及加發6 個月工資並1 個月預告工資；
    後者，則先晉1 級後再為減薪35% ，亦有再生計劃之相關資
    料在卷可稽（見原審卷(一)第191 、192 頁，卷(二)第50～74、
    145 、146 頁，本院卷(五)第119 ～135 頁），且為被上訴人
    所不爭執，可見再生計劃係明確採行優惠資退及留用減薪之
    方案。又依兩造所不爭執之執行再生計劃公告所載（見原審
    卷(一)第191 頁），除公告上述再生計劃主要內容外，並明確
    記載：「本次辦理專案精簡後之留用人員薪資，必須同時調
    減35% ，留用人員之勞動條件將因減薪而變更，如同仁不願
    接受此一變更，可登記自願遣退。」亦可見上訴人在實施再
    生計劃前，就再生計劃之執行致勞動條件變更之結果，已向
    包含被上訴人在內之全體員工，為詳細之說明及告知，並給
    予充分之選擇權。而被上訴人既知悉若繼續留用將減薪35%
    ，而若選擇資退則可享有優惠條件，並均選擇留用之方案而
    繼續工作，且領取減薪後之薪資，則就執行再生計劃前後當
    時之主客觀情狀觀之，上訴人主張被上訴人應已默示同意減
    薪方案，應可採信。
  3.被上訴人雖陳稱其並未同意減薪方案，且曾提連署反對，並
    進而向主管機關申請勞資爭議調解，自難以其單純受領減薪
    後之薪資即推認其已同意等語。然查：
  (1)按當事人互相表示意思一致者，無論其為明示或默示，契約
    即為成立，民法第153 條第1 項定有明文；又所謂默示之意
    思表示，係指依表意人之舉動或其他情事，足以間接推知其
    效果意思者而言，亦經最高法院29年上字第762 號判例意旨
    闡明確。另所謂探求當事人之真意，如兩造就其真意有爭執
    時，應從該意思表示所根基之原因事實、經濟目的、一般社
    會之理性客觀認知、經驗法則及當事人所欲使該意思表示發
    生之法律效果而為探求，並將誠信原則涵攝在內，藉以檢視
    其解釋結果對兩造之權利義務是否符合公平正義。
  (2)就勞動契約而言，薪資為勞工之主要權益，若雇主不依勞動
    契約給付工作報酬，勞工得選擇請求雇主依約給付報酬；或
    選擇不經預告終止契約，並請求雇主發給資遣費（勞動基準
    法第14條第1 項第5 款、第4 項準用第17條規定參照）。可
    見若雇主未依勞動契約給付勞工薪資，勞工具有終止勞動契
    約及請求資遣費之權利。則若勞工經雇主為單方片面減薪後
    ，並未向雇主表示終止勞動契約及請求給付資遣費，且長期
    領取扣減後之薪資，並未為一部清償之保留表示，自足以間
    接推知該勞工經權衡自身利益後，已默示同意領取扣減後之
    薪資，而與雇主繼續勞動契約關係，此與單純之沉默有別。
  (3)被上訴人因上訴人實施再生計劃而遭減薪，固屬實情，但上
    訴人係因當時營運狀況已處於連年虧損之困境，符合勞動基
    準法第11條第2 款所稱虧損而得向勞工預告終止契約之要件
    ，此為被上訴人所不爭執（見本院卷(五)第39、40頁）。而上
    訴人在當時既得依法給付資遣費及預告工資而合法資遣被上
    訴人，則上訴人在依法得為資遣之前提要件下，先採行「優
    惠資退」、「留用減薪」之方式供被上訴人自行斟酌選擇，
    並承諾在有盈餘時可逐年藉由調薪方式復薪，且被上訴人亦
    自陳「以本件而言，資遺較減薪有利」（見本院卷(五)第39頁
    ），而仍選擇留任方案以繼續保有工作權，自應一併接受減
    薪之結果。否則，若謂上訴人在得依法資遣被上訴人之情形
    下，提供優惠資遣及留用減薪之方案供被上訴人選擇後，被
    上訴人主張其僅係同意留任而仍保有工作權，但未同意可以
    減薪，不僅割裂在當時客觀事實下之可能選擇方案，而失其
    正當性，亦與其嗣後繼續領取減薪後之薪資達5 年之久，亦
    未表示終止契約之事實不符，依上開說明，應認被上訴人已
    默示同意減薪，較為適當及合理。被上訴人稱其受領薪資僅
    為單純沉默，不得以其單純受領減薪後之薪資即推認其已同
    意等語，本院尚難其有利之認定。
  (4)至被上訴人雖曾連署反對減薪方案，但該連署係於再生計劃
    公告前90年11月1 日所為，有該連署書在卷可憑（見原審卷
    (二)第282 ～389 頁），相較於再生計劃中所提供之選擇方案
    及當時得依法資遣之客觀事實，被上訴人此項連署之意思，
    應僅在於就再生計劃擬定時表達其等基於員工立場之意願，
    尚無從解為其事後選擇留任時仍不同意減薪之條件，自亦無
    從以連署之事實而採為被上訴人有利之認定。另被上訴人所
    稱於再生計劃實施後之勞資爭議調解，係指黃銀斌等人於90
    年12月5 日向高雄市政府勞工局所提出之調解案，而經本院
    向該局調取該調解案之相關資料審核後（見本院卷(一)第271
    、272 、170 ～173 頁，卷(四)67～101 頁），該案申請書上
    雖附有會員連署共2,001 人之名冊（見本院卷(四)第70頁），
    但實際調解之內容則僅為就黃銀斌等191 人遭裁員部分為調
    解（調解成立內容則為復職及同意減薪），其餘非遭裁員之
    減薪事宜則未列入調解內容，且未達成共識，此亦經參與調
    解之當事人黃銀斌、調解委員李煥熏、郭玟成於本院審理時
    證述屬實（見本院卷(二)第79～81頁）。可見申請調解時，係
    由遭裁員之黃銀斌等人所提出，而調解主要在處理黃銀斌等
    191 人之遭裁員是否適當及應否復職事宜，則被上訴人是否
    有藉由該調解案提出不同意減薪之意思，已非無疑，再參酌
    在該調解案於91年2 月4 日調解成立後，被上訴人均未就減
    薪案再為任何爭執或要求勞工局應續行處理，自難認被上訴
    人於再生計劃實施後就減薪有何反對之表示。至被上訴人嗣
    後經由所屬產業工會及基隆廠產業工會向基隆市政府及高雄
    市政府申請請求補足減薪差額（即本件請求內容）之調解，
    其時間係在95、96年間，有基隆市政府及雄市政府勞工局檢
    送之調解資料在卷可憑（見本院卷(四)第5 ～21，23～53 頁
    ），上開調解申請既係在再生計劃實施5 年後，自亦難採為
    被上訴人在再生計劃實施後即已表達不同意減薪意思之論據
    。
  4.被上訴人雖又陳稱勞動基準法第21條第1 項明文規定工資由
    勞雇雙方議定之，此項規定為強制規定，上訴人縱因虧損而
    有資遣勞工之權利，但仍不得單方片面減薪，故再生計劃所
    為減薪部分，自屬違反強制規定而無效，亦無從拘束被上訴
    人等語。但查，上訴人因面臨虧損而遭經濟部要求應即立即
    採取有效改善措施，否則，即有關廠、清算或破產之危險，
    故而有實施再生計劃之必要性，且依當時虧損之情形，若不
    以裁員（附帶優惠資退）及減薪之方式因應，將面臨極為嚴
    苛之後果，則留用人員之減薪顯有其合理及必要。而就被上
    訴人而言，其既有得選擇接受優惠資退或減薪留用之自主決
    定權，並明確知悉此等方案之效果，而為留用之選擇，則應
    已就上訴人提出之減薪為同意（意思合致），而非上訴人單
    方片面減薪，自與上開勞動基準法第21條之強制效力無涉，
    被上訴人此部分抗辯，尚難採信。
  (四)又本院依上開論述即可認定被上訴人並無請求本件薪資差額
    之權利，則上訴人有關業經與工會達成留用人員減薪協議（
    團體協約）及其享有單方減薪之權利等攻擊防禦方法部分，
    即與判決結果不生影響，本院即不再審酌論述，併予說明。
八、上訴人所為時效及抵銷抗辯是否可採部分：
    被上訴人就減薪35% 部分，並無請求上訴人給付之權利，業
    如前述，則就上訴人所為時效完成及抵銷抗辯是否可採部分
    ，本院即無再為審酌之實益及必要，故不為論述。
九、綜上所述，本院就曾清進等41人部分有審判權，而上訴人依
    再生計劃就薪資為減薪35% 部分，已得被上訴人之同意而發
    生其效力。上訴人抗辯已無給付義務，應屬可信，被上訴人
    主張仍得請求，並不足採。從而，被上訴人本於兩造間勞動
    契約及繼承之法律關係，請求上訴人給付如附表「91 -95年
    減薪差額」欄所示金額及加計自起訴狀繕本送達翌日起算之
    法定遲延利息，為無理由，不應准許。原審判命上訴人給付
    ，尚有未洽。上訴意旨指摘原判決不當，求予廢棄改判，為
    有理由，應由本院予以廢棄，並改判如主文第2 項所示。
十、據上論結：本件上訴為有理由，依民事訴訟法第450 條、第
    78條、第85條第1 項前段，判決如主文。
中    華    民    國    100   年    8     月    16    日
                            勞工法庭
                                審判長法官 簡色嬌
                                法      官 陳真真
                                法      官 林紀元
以上正本證明與原本無異。
如對本判決上訴，須於判決送達後20日內向本院提出上訴狀，其
未表明上訴理由者，應於上訴後20日內向本院提出上訴理由書（
均須按他造當事人之人數附繕本）。上訴時應提出委任律師或具
有律師資格之人之委任狀，並依附註條文規定辦理。如委任律師
提起上訴者，應一併繳納上訴審裁判費。
中    華    民    國    100   年    8     月    16    日
                                書  記  官 吳華榮
附註：
民事訴訟法第466 條之1 ：
對於第二審判決上訴，上訴人應委任律師為訴訟代理人，但上訴
人或其法定代理人具有律師資格者，不在此限。
上訴人之配偶、三親等內之血親、二親等內之姻親，或上訴人為
法人、中央或地方機關時，其所屬專任人員具有律師資格並經法
院認適當者，亦得為第三審訴訟代理人。
第1 項但書及第2 項情形，應於提起上訴或委任時釋明之。
附件一：被上訴人名冊
序號  姓  名    住      址
1     黃日進    高雄市○○區○鎮里○○街64巷5號
2     侯德隆    高雄市○○區○○路3號
3     謝國榮    高雄市○○區○○路22巷22號
4     張簡石柱  高雄市○○區○○里○○○路50巷20號
5     劉純榮    高雄市○○區○○街16-5號
6     朱福寧    高雄市○○區○○街106號
7     施長欽    高雄市○鎮區○○路168號
8     劉清江    高雄市鳳山區○○○街91巷8號
9     林先滿    高雄市○○區○○里○○路24鄰21巷5號
10    王錫慕    高雄市大寮區○○○路526號
11    郭國明    屏東縣潮州鎮○○街57號
12    陳裕益    高雄市鳳山區○○○街412-4號
13    陳榮富    高雄市○○區○○路48號15樓
14    王鴻翔    高雄市苓雅區○○○路108巷4號4樓
15    羅森田    高雄市○○區○○里○○街152號
16    謝鴻安    高雄市○○區○○路77巷6號3樓
17    謝德財    高雄市○○區○○街66號
18    吳建銘    高雄市鳳山區○○○街137號
19    曾清進    高雄市○○區○○路149巷1弄1號
20    陳鎮光    屏東縣麟洛鄉○○村○○街2之1號
21    溫原良    高雄市○○區○○街16巷7-1號
22    賴秋家    高雄市○○區○○路2段50巷6弄14之1號
23    洪勝元    高雄市○○區○○路535號6樓
24    劉玉卿    高雄市○○區○○路15巷5號
25    林育誠    屏東縣萬丹鄉○○村○○街59巷8弄16號
26    許晃榮    高雄市○○區○○里○○○路63-3號
27    陳振宜    屏東市溝美里9鄰溝美19號
28    邱界源    高雄市○○區○○里○○路○段4巷10號
29    謝岩和    台南市永康區○○○路168巷8號
30    陳進忠    高雄市○○區○○里○○街94-2號
31    胡達士    高雄市○○路70巷71號3 樓
32    王辰泰    高雄市○○區○○路2-37號3樓
33    簡寶珠    高雄市小港區中船一村7-1 號
      林承杰    高雄市小港區中船一村7-1 號
      林子蕎    高雄市小港區中船一村7-1 號
                （上列3 人均為林秉正之繼承人）
34    林元俊    高雄市○○區○○街17號
35    郭俊麟    高雄市○○區○○里○○街97號
36    龔應耀    高雄市○○區○○路240巷23弄10號6樓
37    朱瑞源    高雄市○鎮區○○路271巷2弄1號2樓
38    郭文卿    高雄市○○區○○路375號6樓之2
39    黃府祥    高雄市○○區○○街149巷18號
40    陳再取    高雄市○○區○○路117號8樓
41    方忠仁    高雄市○○區○○路58巷1號9樓
42    歐杪炎    屏東市○○路217巷3弄8號
43    曾明輝    高雄市三民區○○○路102-2號6樓E棟
44    張簡文弘  高雄市大寮區○○○路123巷11號
45    林佩誼    高雄市左營區○○○路276號7樓之3
46    王長成    高雄市小港區○○○路9-2號
47    黃信能    高雄市○○區○○街38巷5-4號5樓
48    陳正龍    高雄市○○區○○街165巷105號
49    孫朝坤    高雄市○○區○○路62巷7號
50    蘇明相    屏東縣南州鄉○○村○○路11號
51    侯建中    台南市○○路91號
52    李賜福    高雄市○鎮區○○路15號之3
53    李瑞明    高雄縣鳥松區○○里○○路3巷4號
54    楊順茗    高雄市○○區○○路48巷3弄19號
55    余永寶    高雄市○○區○○路196巷15號
56    黃茂坤    高雄市○○區○○路284巷2弄4號
57    黃振益    高雄市○○區○○里○○○路29巷2-85號
58    簡日明    高雄市○○區○鎮里○○○街102號
59    陳寶興    高雄市○○區○○路6巷12號5樓
60    邱長琦    高雄市○○路54號5樓
61    蔡長勳    高雄市○○區○○路288巷6號
62    劉世遠    高雄市○○區○○街13-2號
63    龔碇恩    高雄市○○區○○里○○○路24巷6號
64    吳萬輝    高雄市大樹區井腳里21號
65    吳習聰    屏東縣長治鄉○○路189巷14號
66    張清玉    高雄市○○區○○路3-27號
67    唐台湘    高雄市小港區○○○路202-1號
68    沈海永    高雄市○○區○○街59-2號
69    游先進    高雄市○○區○○路233巷24號4樓
70    余  傑    高雄市新興區○○○路13號2樓
71    李尚胤    高雄市○○區○○路45-8號9樓
72    王信孝    高雄市○鎮區○○路129號
73    陳明財    屏東市○○里○○街17巷17弄10號
74    李瑞華    高雄市○鎮區○○路63巷21號
75    蔡家益    高雄市○○區○○街106號7樓
76    林文清    高雄市○○區○○路15巷27號
77    沈溫厚    台南市○區○○路一段94巷5弄8號
78    何進添    高雄市○鎮區○○路20號14樓之1
79    顏聰輝    高雄市○○區○○路3號
80    蔡清雄    高雄市○○區○○里○○路85-17號3樓
81    黃朝宗    高雄市○○區○○路188巷1弄35號6樓
82    沈明寬    高雄市○○區○○街47號
83    龔金土    高雄市小港區中船一村22-1號
84    黃錦文    高雄市前鎮區○○○路32巷1弄10號
85    陳添飛    屏東縣潮州鎮○○里○○路6號
86    蔡明崑    高雄市鳳山區誠信里陸航二村5號
87    陳溫鏡    高雄市○○區○○街47巷28號
88    蔡豐吉    高雄市三民區○○○路523號20樓
89    劉玉芳    高雄市○○區○○路91巷4弄4之1號
90    簡聰居    高雄市○○區○○路59巷3號
91    余美蘭    高雄市左營區○○○路439巷12號
92    吳文昌    屏東縣崁頂鄉○○村○○路29之1號
93    陳清添    高雄市○○區○○里○○街1巷78號
94    陳再團    高雄市○○區○○街33號5樓
95    洪天供    高雄市○○區○○里○○街76巷23號
96    陳再徽    高雄市○○區○○里○○○路298巷85弄12號
97    張敬宗    高雄市○○區○○里○○○路31-2號
98    黃再發    高雄市○○區○○里○○路372號
99    陳正平    高雄市○○區○○里○○街76巷1號
100   黃文志    屏東縣萬丹鄉○○村○○路150巷36號
101   張貴發    高雄市○○區○○路12巷7號8樓
102   蔡水源    高雄市○○區○○里○○路210巷6號
103   陳福榮    高雄市○○區○○路62號
104   黃榮川    高雄市小港區港正里中船一村13號之8
105   白竣成    高雄市○○區○○路75之6號
106   劉正輝    高雄市○○區○○里○○○路161巷115號
107   洪陸義    高雄市小港區○○○路15號
108   王增發    高雄市○○區○○街36號
109   洪清中    高雄市○○區○○里○○路196巷4-1號2樓
110   林江湖    高雄市鳳山區○○○路552巷1號
111   孫新興    高雄市○鎮區○○里○○路110巷17號
112   黃政治    高雄市○○區○○路大宅巷173號
113   黃順義    高雄市○○區○○路138巷13弄24號
114   吳文得    高雄市○○區○○街61號
115   張明輝    高雄市林園區○○○路98號
116   林文喜    高雄市○○區○○里○○○街138巷1號
117   張財康    高雄市○○區○○路122巷4號
118   陳炎福    高雄市○○區○○路65-1號
119   李萬長    屏東縣萬丹鄉○○村○○街173號
120   朱鴻川    高雄市○○區○○路70之17號
121   陳連發    高雄市○○區○○路4巷10弄8號
122   林恩來    高雄市○○區○○里○○路205巷2號
123   楊把利    高雄市○○區○○里○○街347號
124   方政益    高雄市○○區○○里○○路885-10號2樓
125   翁坤護    高雄市○○區○○路45巷15號
126   謝秋達    高雄市○○區○○路112巷37號
127   張來成    高雄市○○區○○里○○路自強二巷18號
128   林金宏    高雄市○○區○鎮里○○街63號
129   張貴龍    高雄市○○區○○路148號
130   陳文珍    高雄市○鎮區○○里○○街47巷1號
131   董主義    高雄市○○區○○里○○街19巷2號
132   陳敬翰    高雄市○○區○○路77巷25之4號
133   林萬春    屏東縣南州鄉○○村○○路1巷111-2號
134   柯茂己    高雄市○○區○○里○○路1071巷11號
135   黃煥長    高雄市○○區○○路3-11號
136   馬金柱    高雄市○○區○○路170號
137   李遠明    屏東市○○里○○街4號
138   張振崇    高雄市○○區○○路61-1號3樓
139   蘇清文    高雄市○○區○○里○○街10號
140   曾錦昆    高雄市○○區○○路477巷7-3號
141   曾正廷    高雄市○○區○○路129巷17號1樓
142   陳儒傑    高雄市○○區○○路25巷1號5樓
143   楊正典    高雄市○○區○○路58號4樓
144   林瑞興    屏東縣萬巒鄉○○村○○路80號
145   侯椅梧    高雄市○○區○○街18號
146   簡豐堅    高雄市林園區○○○路56巷25弄6號
147   蘇學文    高雄市○○區○○路459巷1弄9號6樓
148   黃進添    高雄市○○區○○里○○路269巷7號
149   賴振福    高雄市三民區○○○路638巷50弄19-1號
150   柯清吉    高雄市○○區○○路199巷19弄4號
151   劉昭良    高雄市○○區○○街26號
152   宋廣文    高雄市○○區○○路48巷32號
153   郭明德    高雄市小港區○○○路15號5樓
154   吳代杰    高雄市○○區○○街109號4樓
155   郭國生    高雄市小港區○○○路78號
156   劉協同    高雄市○○區○○路79號11樓
157   廖春康    屏東縣新園鄉○○路153巷28號
158   陳志能    高雄市○○區○○街107巷3號3樓之2
159   郭忠豪    高雄市○○區○○街76巷26號
160   郭順龍    屏東縣東港鎮興農里53號之2
161   徐文川    高雄市林園區王公里100巷14弄6號
162   郭英順    高雄市前鎮區台鋁二巷14號4樓
163   洪正雄    高雄市○○區○○路168巷47弄4號3樓
164   張錦紋    屏東縣萬丹鄉○村村○○路○段419號
165   吳明聰    高雄市○○區○○街5號
166   凌明川    高雄市○○區○○里○○街17巷21號
167   王旺昭    高雄市○○區○○里○○街108號
168   林宏政    高雄市○○區○○街2-3號
169   鄭錫勳    高雄市○○區○○街123巷10號
170   張錦來    高雄市○○區○○路121號5樓
171   張正庭    屏東縣新園鄉○○村○○路34號
172   劉永文    高雄市小港區小港里19鄰139號
173   薛志道    高雄市○○區○○路35號
174   柯清隆    高雄市○○區○○里○○○路16號7樓
175   李長結    高雄市○○區○○里○○路171巷11號
176   俞錫鑫    高雄市○○區○○路一段22巷2號
177   王昭傑    高雄市○鎮區○○街27號
178   江博利    高雄市鳳山區○○○路37巷8號
179   王少棋    高雄市○○區○○街47號
180   林泰山    高雄市○○區○○街16巷4-1號
181   王秋松    高雄市○○區○○里○○○街70號
182   林琮欽    屏東縣萬丹鄉加興村12鄰15-6號
183   李輝龍    高雄市○○區○○路29號8樓
184   傅學俊    高雄市○○區○○路232號6樓-2
185   董耿佑    高雄市○○區○○街166巷8號2樓
186   宋朝況    屏東縣新園鄉○○村○○路456號
187   陳信在    高雄市小港區○○○路43-5號
188   孫瑞影    高雄市大寮區○○○路101巷171號
189   顏榮華    高雄市○○區○○里○鄰○○○街250號
190   劉嘉雄    高雄市鳳山區○○○路1-1號3樓
191   楊慶富    高雄市○○區○○街22巷22號
192   許世忠    高雄市鳳山區○○○路32巷6號
193   郭漢濱    高雄市○○區○○里○○○街46號
194   鍾安永    屏東縣新園鄉○○村○○路193巷3弄15號
195   邱榮華    高雄市○○區○○里○○街20號8樓(船體上構
196   莊進發    高雄市○○區○○路10巷29-2號
197   高啟彬    高雄市○○區○○路52巷80號
198   楊文正    屏東縣萬丹鄉○○村○○街106巷25號
199   辛明烝    高雄市○○區○○里○○路145-20號
200   蘇明良    高雄市○○區○○街107巷33號2樓
201   葉嘉文    高雄市○○區○○街108號
202   李合吉    高雄市○○區○○街80號
203   宋仕卿    高雄市○○區○○里○○路46巷10號
204   郭仁吉    高雄市○○區○○里○○路73巷1號8樓
205   柯進雄    高雄市○○區○○街90號
206   鍾正連    高雄市○鎮區○○里○○路107號
207   楊龍福    屏東縣東港鎮○○里○○路65之99號
208   曾啟信    高雄市○○區○○路357巷5號
209   黃福良    高雄市○○區○村街59巷27號
210   田兆佐    高雄市○○區○○路46巷3號
211   黃金春    高雄市○○區○○里○○路40-9號
212   塗登財    高雄市○○區○○街166巷1弄10號
213   吳茂德    高雄市○○區○○街36號67之1
214   吳日成    高雄市○○區○○街218巷2號1樓
215   黃朝木    高雄市○○區○○里○○路78之4號
216   黃瑞泰    高雄市○○區○里○○路2號
217   曾見忠    高雄市○○區○○路553-2號
218   蔡添福    高雄市○○區○○路61巷29號
219   高明來    高雄市大樹區和山里2號
220   莊啟清    高雄市○鎮區○○街318巷37號4樓
221   洪進財    高雄市○○區○○路138巷11號
222   周裕仁    高雄市○○區○○路66巷2號
223   許文慶    屏東縣九如鄉○○村○○路58號
224   尤日卿    高雄市○○區○○街159巷1-3號4樓
225   黃志雄    高雄市○○區○○街123巷50號6樓
226   陳上炎    高雄市○○區○○里○○路8-23號
227   陳進強    高雄市○○區○○路257號
228   楊瑞明    高雄市○○區○○街157巷1-1號
229   陳增舟    高雄市小港區中船一村25-8號
230   林享泰    高雄市鼓山區○○○路17號12樓
231   洪振德    高雄市小港區臨海新村83號
232   賴聖賢    高雄市○○區○○里○○路65巷11號
233   葉正偉    高雄市○○區○○路6-2號
234   楊貴豐    屏東縣崁頂鄉○○村○○路91號
235   陳勝利    屏東縣萬丹鄉○○村○○○街66號
236   楊  喜    高雄市○○區○○路34巷66號
237   周慶泉    高雄市○○區○○里○○路201號
238   柯順隆    屏東縣林邊鄉鎮○村○○路40號
239   李建成    屏東縣萬丹鄉○村村○○路226巷51號
240   尤仁德    屏東縣佳冬鄉○○村○○路22號
241   羅文崇    屏東縣崁頂鄉○○村○○路282號
242   曾瑞成    屏東縣崁頂鄉○○村○○路46號
243   羅榮茂    屏東縣萬丹鄉社皮村59之8號
244   潘長保    高雄市○○區○○路331巷11號10樓
245   周昇谷    屏東縣佳冬鄉○○村○○路15-5號
246   謝順貴    高雄市○○區○○里○○街42巷62號之1
247   薛景川    高雄市內門區中埔里小烏山12號
248   呂宏榮    高雄市○○區○○里○○路44巷3弄4號
249   邱志螢    高雄市○○區○○里○○路69巷43號
250   蘇順民    高雄市○○鄉○○里○○○路1638巷5弄10號
251   沈二郎    高雄市○○區○○里○○街6號
252   徐漢勳    高雄市○○區○○街二巷40弄15號
253   溫志文    高雄市○○區○○里○○○路68號
254   林煥章    高雄市○○區○○里○○街22巷38號4樓
255   鄭文吉    高雄市○○區○○里○○街127之7號
256   林清輝    高雄市○○區○○街29號3樓
257   許東木    屏東縣新園鄉○○村○○路151巷29號
258   陳東吉    高雄市○○區○○里○○路185巷2弄2號6樓
259   陳成財    高雄市○○區○○里○○路614號
260   吳國峰    高雄市小港區○○○路360號4樓之2
261   蔡天栽    高雄市小港區中船一村19-2號
262   陳溫三    屏東縣南州鄉○○村○里路11巷1號
263   張富信    高雄市○○區○○路138號
264   劉隆慶    高雄市○○區○○街123巷42號5樓
265   袁清池    高雄市○○區○○里○○路21巷4號
266   陳坤財    屏東縣佳冬鄉○○村○○路49-1號
267   楊明吉    屏東縣新園鄉○○村○○路12號
268   林永達    高雄市○○區○○路25巷3號6樓
269   施文清    高雄市○○區○○街168號5樓
270   黃見堂    高雄市○○區○里○○路64-1號
271   李信昌    屏東縣新園鄉○○村○○路46號
272   謝政雄    高雄市○○區○○路234-3號
273   楊忠和    高雄市○○區○○路77巷80弄1號
274   李孟良    高雄市前金區○○○路159號20樓之1
275   陳瑞源    屏東縣林邊鄉○○村○○路34號
276   林忠勝    高雄市○○區○○街46巷1號
277   陳國隆    高雄市○○區○○里○○路95巷5弄21號
278   吳龍鎮    高雄市○○區○○里○○路35號
279   陳永義    高雄市○○區○○街452號6樓
280   陳建中    高雄市鳳山區○○○路3巷8弄1號
281   梁耿仁    高雄市前鎮區○○○街497巷7號
282   林誌得    高雄市○○區○○路460巷25號6樓
283   楊豐華    高雄市○○區○○街119號
284   黃明坤    屏東縣枋寮鄉○○村○○街46號
285   高進安    高雄市小港區○○○路54-2號
286   林酉對    屏東縣崁頂鄉○○村○○路64號
287   林萬春    屏東縣南州鄉○○村○○路6巷111-2號
288   張松楠    高雄市岡山區○○○路○段30巷45弄26號
289   陳霖祥    屏東縣佳冬鄉○○村○○路48號
290   陳德化    高雄市○○區○鎮里○○街52號
291   蔡酉成    高雄市○○區○○街69之1號3樓
292   鄭茂發    高雄市○○區○○路452號
293   尤文忠    高雄市○○區○○路368號
294   盧明舜    屏東縣萬丹鄉○○村○○路○段168號
295   黃武雄    高雄市○○區○○路98之1號
296   伍輝能    高雄市小港區鳳源里65號
297   楊煥進    高雄市○○區○○里○○路107巷11號
298   曾英俊    高雄市林園區中門里3巷11號
299   黃振坤    高雄市小港區○○○路245號7樓
300   洪志易    高雄市前鎮區○○○街7號
301   吳朝茂    高雄市○○區○○里○○路180巷16弄7號
302   呂乾鍾    高雄市○○區○○路175巷5弄35號
303   陳順趁    高雄市○○區○○里○○路216巷13弄8號
304   趙國臣    高雄市○○區○○路288巷8號
305   林瑞賢    高雄市鳳山區○○○路59巷1-3號
306   吳式逢    高雄市○○區○○里○○路53巷31號
307   林永得    高雄市○○區○○街52號
308   蔡海永    高雄市○○區○○路84巷12之2 號
309   段居欉    高雄市鳳山區○○○路545巷33號
310   梁敏雄    高雄市○○區○○路29號
311   蔡俊傑    高雄市小港區鳳源里166巷3弄6號
312   陳哲宗    高雄市○○區○鎮里○○街9號
313   甄長源    高雄市○○區○○街25號
314   黃金財    高雄市○○區○○路143號
315   康貴霖    高雄市楠梓區楠梓西巷95弄45號2樓
316   張文祥    高雄市○鎮區○○里○○街41巷15號
317   張佳毫    高雄市○○區○○里○○○路118巷3號
318   林朝欽    高雄市○○區○○路133之42號
319   張永順    屏東縣萬丹鄉○○村○○街38巷13號
320   劉紹通    高雄市○鎮區○○里○○街7巷32-2號
321   張樹連    高雄市○○區○○路270巷2弄6號
322   謝基南    高雄市○○區○○街69號
323   李巨川    高雄市前鎮區鎮川2巷128號
324   蘇鴻璋    高雄市前鎮區○○○街177號
325   黃財寶    高雄市林園區○○○路73巷27號
326   曾士杰    屏東縣萬丹鄉○○村○○路105巷58號
327   吳信輝    高雄市鳳山區○○○街55巷50號
328   孫英仁    高雄市旗津區南汕里7之9號
329   詹水加    高雄市○○區○○里○○路18-1號
330   黃炳榮    高雄市○○區○○里○○街22號
331   陳延齡    高雄市○○區○○街47號6樓之6
332   曾煥祥    高雄市○○區○○街122-3號
333   林錦亮    高雄市○○區○○里○○路162巷20號
334   李明佳    高雄市小港區臨海新村141號
335   蔡宗霖    高雄市○鎮區○○街31巷22弄4-3號
336   陳永泰    屏東縣東港鎮○○路295號6樓
337   張碧聰    高雄市○○區○○街1巷72號
338   邱木村    高雄市○○區○○街56巷2-3號4樓
339   陳金長    高雄市○○區○○里○○路68-5號
340   張朝義    高雄市○○區○○街190巷2號
341   黃順衍    高雄市○○區○○街9號
342   陳信任    高雄市○○區○○街18之1號
343   劉炆琛    高雄市○○區○○里○○街96巷2號
344   蕭煥昌    高雄市○○區○○街19巷4號3樓
345   莊應崇    高雄市旗津區復興里復興2巷14號
346   鄭志成    高雄市○○區○○里○○路46-34號
347   蔡寬琮    高雄市前鎮區○○○街115巷42號
348   林瑞炯    高雄市○○區○○街51巷4-1號
349   吳進居    高雄市鳳山區○○○路380巷100弄6號
350   郭正賢    高雄市○○區○○街39號7樓
351   林榮論    屏東縣九如鄉○○村○○街13號
352   陳慈生    高雄市前鎮區○○○路300巷8號
353   楊旗祥    高雄市○○區○村街92巷9弄6號
354   陳福進    高雄市○○區○○村○○街41號
355   廖中鉦    高雄市○○區○○里○○○○路380巷10號
356   郭鴻棋    高雄市前鎮區○○○路251號3樓之2
357   張志城    屏東縣內埔鄉○○村○○路481巷32弄1號
358   許唐卿    高雄市○○區○○路2段3巷12-2號
359   彭賢開    高雄市○鎮區○○路15號10樓
360   秦志剛    高雄市○○區○○路123巷2號
361   周建成    高雄市○鎮區○○里○○路130號
362   胡彼得    高雄市○○區○○里○○○○街31號
363   蘇榮仁    高雄市○○區○○街72巷7號
364   郭金水    高雄市○○區○○街145巷1弄6號
365   翁三備    高雄市○○區○○里○○街42巷65號
366   李良季    高雄市○○區○○路157號4樓
367   林明瑞    屏東縣潮州鎮○○路82號
368   楊春勇    高雄市仁武區○○○街41之2號(移民加拿大)
369   邱孟弘    高雄市鳳山區○○○路295巷85號
370   林志隆    高雄市路○區○○街51巷16號
371   蕭文昌    高雄市○○區○○里○○街40巷16號
372   邱永貴    高雄市○○區○○里○○○街206號
373   黃啟淵    高雄市○○街18巷3號
374   邱恭璽    高雄市○○區○○路216巷27弄45號
375   鐘錦堂    高雄市小港區中船二村9-2號
376   宋寶清    高雄市○○區○○路2段3巷6-2號
377   吳啟發    高雄市○○區○○路100巷25號8樓之1
378   林恩寬    高雄市○○○路100號2樓
379   葉永魁    高雄市鳳山區○○○路564巷24號
380   巫景仁    高雄市三民區○○○路439號9之1
381   陳建鋒    高雄市○○區○○街40巷29號
382   吳清源    高雄市鳳山區○○○路104巷35之1號
383   曾國恩    高雄市鳳山區○○○路137號
384   林炯烈    高雄市○○○路62巷37號2樓
385   徐文智    高雄市○○區○○街212巷3號
386   林精山    高雄市○○區○○路58巷18號
387   蔡吉祥    高雄市○○區○街里157號
388   羅世銘    高雄市○○區○○街11-1號2樓
389   丁  富    高雄市○○區○○里○○街19號
390   郭厚志    高雄市○○區○○里○○街12號
391   蘇金盛    高雄市左營區○○○路202巷149號
392   鍾兆象    高雄市○○區○○街75號
393   孫文廣    高雄市○○區○○里○○街61巷25號
394   劉炎芳    高雄市○○區○○街116號6樓
395   蘇金寶    高雄市○○區○○里○○街79號
396   謝豐澤    高雄市前鎮區二聖一巷5號5樓
397   謝榮龍    高雄市○○區○○里○○路241號4樓
398   陳國龍    高雄市○○區○○里○○街57號4樓
399   新福忠    高雄市○○區○○里○○路253巷6號
400   王仁傑    高雄市前鎮區○○○街105巷59號
401   陳炳煌    高雄市○○區○○路17號
402   張聰俊    高雄市○○○路54巷3號5樓
403   陳仁宗    高雄市小港區○○○路50巷28號
404   林明宏    高雄市○○區○○路21巷32號
405   吳進文    高雄市○○區○○里○○街492號
406   黃定財    屏東縣東港鎮○○里○○路70號
407   吳慶發    高雄市○○區○○里○○路485巷42號
408   郭敏峰    高雄市○○區○○里○○街118號
409   曾桐發    高雄市○鎮區○○里○○街148號
410   許惠明    高雄市鳳山區○○○路192號
411   林瑞賢    高雄市○○區○○里○○路44號
412   蔡志明    高雄市○○區○○街61巷27號
413   許夢熊    高雄市○○區○○里○○街49號
414   郭聰展    高雄市○○區○○里○鄰○○路38巷11號7樓
415   邱敏鈴    台南市○○路○段336巷84號
416   彭石麟    高雄市鳳山區○○○路336巷3-3號
417   李永漢    台南市○○路○段12巷13號
418   蘇進發    高雄市○○區○○里○○路2號
419   郭坤耀    屏東縣潮州鎮○○里○○街10號
420   張永澤    高雄市○○區○○路22巷9號
421   謝景三    高雄市○○區○○里○○街96號
422   陳河川    高雄市○○區○○里○○路8巷3號
423   蕭芳臨    高雄市○○區○○路新市場巷17號
424   李忠坤    高雄市三民區○○○路379巷11號
425   黃啟祥    高雄市阿蓮區復安里199號
426   胡福財    高雄市○○區○○路20號
427   林正耀    高雄市○○區○○里○○街28號
428   魏文宗    高雄市○○區○○街24號
429   林益生    高雄市○○區○○里○○路106巷18號
430   劉旗仁    高雄市○○區○○街16巷23-3號
431   夏進發    高雄市旗津區慈愛里安住巷8鄰32號
432   陳保同    屏東縣佳冬鄉○○村○○路46-1號
433   陳正文    屏東縣新園鄉○○村○○路84號
434   柯昌俊    高雄市○鎮區○道路61巷13號
435   姚劍履    高雄市○○區○○路34號10樓
436   溫廣澄    高雄市○○區○○路34號
437   李文淵    高雄市小港區高坪26接67號
438   李豫宗    屏東縣長治鄉○○村○○路463號
439   張雲青    高雄市鳳山區○○○路150巷9弄8號
440   洪啟富    高雄市○○區○○街248巷10弄3號
441   梁燈成    高雄市○○區○○路11-3號
442   林幸風    高雄市○○區○○街132號7樓
443   高祥銘    高雄市○○區○○里里○○路56之1號
444   吳朝堂    高雄市○○區○○里○○街53號
445   呂文川    高雄市○○區○○路57號
446   卜順生    高雄市○○區○○路346巷1號4樓
447   潘文南    高雄市○○區○○里○○路73-2號
448   陳志強    高雄市○○區○里○○街59號3樓之1
449   姚懷仁    高雄市○○區○○路130巷9號
450   李正安    高雄市○○區○○路38巷5-3號
451   黃進德    高雄市大樹區○○區○○路187號
452   白坤融    高雄市郵局29-221號信箱
453   凌鎮宏    高雄市○○區○○路177號12樓
454   張簡金樹  高雄市○○區○○里○○○路29巷1號
455   廖銘旺    高雄市○○區○○路11-2號
456   洪聖哲    高雄市○鎮區○○街9號
457   莊勝國    高雄市苓雅區○○○路275號
458   王顯富    高雄市○○區○○街159號之3
459   王清源    高雄市大寮區○○○路29巷2之75號
460   林文智    高雄市○○區○○路133巷10弄22號
461   施景雄    高雄市○○區○○街106號6樓
462   張文信    高雄市○○區○○路459巷1弄13號14樓
463   李天教    高雄市○○區○○里○○路118號
464   李菊鵬    高雄市○○區○○路106巷29-1號
465   陳家鈺    高雄市○○區○○里○○街27號
466   鄭明吉    高雄市○○區○○街1巷114號
467   李泰德    高雄市○○區○○里○○路277巷3號
468   陳鴻儀    高雄市小港區○○○路5之3號
469   蔡金柱    高雄市○○區○○路77巷5號
470   葉恆榮    高雄市○○區○○路3段209巷19弄8之2號3樓
471   曾潤光    高雄市○○區○○街50巷8號
472   鄭松裕    屏東縣萬巒鄉○○村○○路18號
473   黃山    高雄市○○區○○路209巷7弄13號
474   張賢順    屏東縣新園鄉○○村○○路17-4號
475   徐錦木    高雄市○○區○○里○○街197巷4弄12號
476   吳冠勝    台南市○○區○○街65巷25號
477   呂金池    高雄市○○區○○街113巷1-4號
478   顏順志    高雄市鳳山區○○○街56巷1號
479   林文賓    高雄市○○區○○街209號
480   歐文清    高雄市○鎮區○○街176號7樓
481   林文收    高雄市前鎮區○○○街269號4樓
482   李文榮    高雄市苓雅區○○○街62號3樓
483   楊添財    高雄市苓雅區○○○路282巷19弄14號
484   陳俊全    高雄市○○區○○路72號
485   王金泉    高雄市○○區○○街173號
486   劉明進    高雄市○○區○○街131巷49號
487   賈立民    高雄市○○區○○路9巷37號
488   王啟亮    高雄市○○區○○里○○街144巷16號
489   陳永申    屏東縣萬丹鄉○○村○○路45巷5號
490   歐輝鋒    高雄市○○區○○街1巷20弄8號
491   林永昆    高雄市○○區○○里○○路86巷15號
492   張進堂    高雄市○○區○○路209巷21弄34號3樓
493   李東柳    高雄市○○區○○街117巷2-3號
494   黃珠德    高雄市○○區○○街25號
495   連清源    屏東縣萬丹鄉○○村○○路200巷35號
496   施進財    高雄市○○區○○路161巷43號4樓
497   黃文智    高雄市○○區○○里○○路122號
498   丁一恆    高雄市○○區○○街32號
499   楊國鐘    高雄市○○區○○路660巷15號
500   葉木泉    高雄市○○區○○里○○○路26-2號
501   陳三龍    高雄市○○區○○街42之1號1樓
502   伍木山    高雄市林園區○○里○路25巷25號
503   黃進賢    屏東縣萬丹鄉○○路178號
504   龔福壽    高雄市○○區○○里○○路45巷34號
505   林炳輝    屏東縣枋寮鄉○○村○○街70號
506   李  餘    高雄市○○區○○路2段106號
507   陳湘源    高雄縣鳳山市○○路27-1號
508   洪榮常    高雄市○○區○○路242號
509   黃振亮    高雄市○○區○○街135巷10號
510   張有順    高雄市○○區○○里○○街260巷5號
511   林宗賢    屏東縣新園鄉○○村○○路20號
512   李萬榮    高雄市○○區○○街海洋里166巷2號5樓
513   簡豐進    高雄市○○區○○路388號
514   謝宗龍    高雄市○○區○○路54巷37號3樓
515   余東茂    高雄市○○區○○路303-2號
516   王景財    高雄市大樹區久堂里湖底2巷298號
517   陳世平    高雄市苓雅區○○○路54巷15-1號
518   洪睿宸    高雄市三民區○○○街137號
519   王永富    高雄市路○區○○路86-1號
520   蔡中明    高雄市○鎮區○○街71號5樓
521   黃崑成    屏東縣新園鄉○○村○○路118號
522   林坤欽    高雄市○○區○○街20號
523   吳建明    高雄市仁武區○○○街357號
524   邱鎗    高雄市○○區○○路34巷57-1號3樓
525   吳瑞福    高雄市○○區○○街102號
526   余俊祥    高雄市苓雅區○○○路29號4樓之1
527   施重安    高雄市前金區○○○街41號
528   黃通溢    高雄市○○區○○路145號
529   吳志成    高雄市鳳山區○○○路582巷15之1號5樓
530   詹景賀    屏東縣九如鄉○○村○○街33巷37號
531   羅朝陽    高雄市○○區○○街2號3樓
532   陳清祿    高雄市○鎮區○○路15巷1號
533   張志榮    高雄市○○區○○街14號
534   歐信男    高雄市○○區○○路175巷3弄12號
535   張清雄    高雄市鳥松區松埔北巷2-134號
536   陳明進    高雄市○○區○○路484號
537   江能輝    高雄市鳳山區○○○路31巷33號
538   劉瑞峰    高雄市○○區○○街5號
539   許福壽    高雄市林園區○○里○路36號
540   鄭禧誠    高雄市○○區○○路122巷21弄1號
541   林淇陸    屏東縣屏東市瑞光里安心四橫巷321號
542   黃明華    高雄市鼓山區○○○路1013號10樓
543   鄭景鏜    高雄市○○區○○路128巷29號
544   張坤魁    高雄市○○區○○里○○○路128巷34號
545   蘇平進    高雄市○○區○○里○○路49號
546   林明進    高雄市○○區○○里○鄰○○路顯惠一巷42號
547   王俊雄    高雄市新興區○○○路46巷35號
548   李勝賢    高雄市○○區○○路196號
549   許海因    高雄市○○區○○路2段13巷1弄11-1號2樓
550   馮賢德    屏東縣長治鄉○○村○○路19巷2弄22號
551   卓岷緯    高雄市○○區○○路391巷1號
552   伍登煌    高雄市林園區○○○路1-18號
553   林錫良    高雄市○○區○○路8號3樓
554   孫榮育    高雄市○○區○○里○○路211號
555   蘇金丁    高雄市○○區○○里○○街71號
556   高清山    高雄市○○區○○路48巷20號2樓
557   歐陽書正  屏東市古松西巷336弄62號
558   洪清榮    高雄市○○區○○路20號
559   陳宏利    高雄市○○區○○路86巷41號
560   林光熹    高雄市○○區○○街64號2樓
561   張秀嶺    高雄市岡山區○○○路○段96巷70號
562   林安民    高雄市○○區○○街9巷7號
563   林清土    高雄市小港區中船一村43號
564   陳明風    高雄市○○區○○路68巷4號
565   黃瑞騰    高雄市○○區○○路231巷114號
566   林眾關    高雄市○○區○○里○○路16號
567   蔡佐佶    高雄市○○區○○路246巷76號5樓
568   溫文鑑    高雄市○○區○○路54巷32號4樓
569   古國華    高雄市○○區○○路259巷43號
570   張國光    高雄市○○區○○街130號10樓
571   鄭明松    高雄市○○區○○里○○街36巷1號之1
572   陳錫銘    高雄市○○區○○路91號6樓
573   洪建和    屏東縣潮州鎮○○里○○路437巷1-7號
574   馬正煜    高雄市○○區○○街92巷1弄6-3號
575   馮耀錦    高雄市○○區○○里○○路283巷10號
576   邱英鴻    高雄市○○區○鎮里○○街18號
577   林銘旭    高雄市○○區○○里○○路162巷28號
578   陳福全    高雄市○○區○○街27巷12號
579   莊有義    高雄市○○區○○路48-50號
580   陳世忠    高雄市○○區○○街42巷7號
581   張文輝    高雄市○○區○○里○○街1巷78號5樓
582   林柏全    屏東縣林邊鄉○○○○路6之3號
583   郭庭模    高雄市○○區○○里○○街342號
584   鄭文田    高雄市○○區○○街8號
585   蔡番利    高雄市○○區○○里○○路104號
586   王雲玉    高雄市○○區○○里○○路410巷45號
587   陳志鴻    高雄市○○區○○街17-4號
588   林進信    高雄市阿蓮區玉庫里玉庫9號
589   紀隆南    高雄市○○區○○里○○○路64巷19號
590   吳文福    高雄市○○區○○里○○街70號
591   王清樹    高雄市○○區○○街146巷15號
592   吳憲德    屏東縣枋寮鄉○○村○○路19巷30號
593   廖偉盛    高雄市○○區○○里○鄰○○路21號
594   莊煥孟    高雄市○○區○○里○○街58號
595   蒲台益    高雄市○○區○○路410巷24號
596   張德顯    高雄市小港區二苓里20鄰119號5樓
597   林清潭    高雄市○○區○○村里○○街95-1號
598   張重任    高雄市○○區○○里○○街33號3樓
599   黃仁寬    高雄市○○區○○路41巷3弄3號2樓
600   潘木陽    高雄市○○區○○里○○路288號
601   林順燈    屏東縣萬巒鄉○○村○○路4號
602   王泰山    高雄市○鎮區○○里○○街5巷33號
603   黃文特    高雄市鳳山區○○○路157巷2弄1-6號
604   陳宗耀    高雄市鳳山區○○○街45號
605   林余瑲    基隆市○○路224號
606   藍許清    基隆市○○路224號
607   林朝安    基隆市○○路224號
608   黃金英    高雄市○○區○○路48巷21-2號
609   鄧連才    高雄市○○區○○路48巷21-2號
610   鄧怡婷    高雄市○○區○○路48巷21-2號
                （上列3人均為鄧進文之繼承人）
附件二：公務員兼具勞工身份者名單
序號  姓  名    序號  姓  名    序號  姓  名
1     曾清進    2     洪勝元    3     蒲台益
4     陳寶興    5     胡達士    6     吳文得
7     李永漢    8     李尚胤    9     林文清
10    余美蘭    11    林瑞賢    12    邱敏鈴
13    顏聰輝    14    謝秋達    15    彭石麟
16    蔡豐吉    17    林元俊    18    郭文卿
19    曾桐發    20    劉世遠    21    吳清源
22    許唐卿    23    陳建鋒    24    林炯烈
25    沈溫厚    26    謝鴻安    27    張重任
28    黃府祥    29    黃振益    30    劉正輝
31    陳錫銘    32    王錫慕    33    邱長琦
34    陳添飛    35    秦志剛    36    孫榮育
37    曾國恩    38    林佩誼    39    蔡志明
40    陳再取    41黃啟祥